臺灣基隆地方法院刑事判決　　　　96年度訴字第302號
公　訴　人　臺灣基隆地方法院檢察署檢察官
被　　　告　甲○○
上列被告因毒品危害防制條例案件，經檢察官提起公訴（96年度
毒偵字第120、211號），並經本院合議庭裁定由受命法官獨任進
行簡式審判程序，判決如下：
    主      文
甲○○施用第一級毒品，累犯，處有期徒刑捌月。
扣案之第一級毒品海洛因淨重零點壹公克（不含包裝袋）沒收銷
燬之，包裝上開第一級毒品海洛因之包裝袋壹只、注射針筒貳支
及海洛因殘渣袋參只均沒收。
    事實及理由
一、本件犯罪事實應補充：「甲○○施用毒品有期徒刑10月，與
    另案偽造文書案件經臺灣士林地方法院判處有期徒刑5 月，
    經本院定應執行刑為有期徒刑1年1月。其基於反覆持續施用
    第一級毒品海洛因之犯意，自民國95年12月8日17 時許起至
    95 年12月22日20時許止（起訴書誤載至95年12月23日2時50
    分許為警採尿前回溯24小時內某時，此部分業據蒞庭檢察官
    當庭更正），約1天施用1次之頻率，以注射針筒注射鼠蹊部
    之方式，反覆施用第一級毒品海洛因多次。經警扣得甲○○
    所有供施用第一級毒品海洛因用之包裝第一級毒品海洛因之
    包裝袋1 只。」、證據應補充：「被告於本院準備程序及審
    判程序之自白。」、應適用之法條應補充：「扣案之包裝第
    一級毒品海洛因包裝袋1只、注射針筒2 支、海洛因殘渣袋3
    只，為犯罪行為人即被告所有，供施用第一級毒品海洛因所
    用之物，均應依刑法第38條第1項第2款之規定宣告沒收。」
    外，餘均引用如附件檢察官起訴書之記載。
二、據上論斷，應依刑事訴訟法第273條之1第1項、第284 條之1
    、第299條第1項前段、第310條之2、第454條第2項，毒品危
    害防制條例第10條第1項、第23條第2項、第18條第1 項前段
    ，刑法第11條、第47條第1項、第38條第1項第2 款，判決如
    主文。
本案經檢察官乙○○到庭執行職務。
中　　華　　民　　國　　96　　年　　5　　月　　11 　日
                  刑事第三庭法  官    何怡穎
以上正本證明與原本無異。
對於本件判決如有不服，應於收受送達後10日內，向本院提出上
訴書狀，上訴於臺灣高等法院，並按他造當事人之人數附具繕本
。
中　　華　　民　　國　　96　　年　　5　　月　　11 　日
                            書記官    鄭梅君
附錄本案論罪科刑法條：
毒品危害防制條例第十條第一項
施用第一級毒品者，處六月以上五年以下有期徒刑。
附件：
臺灣基隆地方法院檢察署檢察官起訴書
　　　　　　　　　　　　　　　　　　 96年度毒偵字第120號
                                     96年度毒偵字第211號
　　被　　　告　甲○○　男　35歲（民國○○年○月○日生）
　　　　　　　　　　　　住基隆市○○區○○街57巷39號
　　　　　　　　　　　　國民身分證統一編號：Ｚ000000000號
上列被告因違反毒品危害防制條例案件，業經偵查終結，認應提
起公訴，茲敘述犯罪事實及證據並所犯法條如下：
　　　　犯罪事實
一、甲○○自民國88年至90年間，有多次施用毒品犯行，分別經
    觀察勒戒、強制戒治（於90年10月14日戒治期滿）及判處徒
    刑。嗣再犯施用毒品案件，由本署檢察官提起公訴，經臺灣
    基隆地方法院於93年10月18日，以92年度訴字第608 號判決
    判處有期徒刑10月確定，並於95年4月13 日縮刑期滿執行完
    畢。詎甲○○仍不知悔改，復基於反覆持續施用毒品之犯意
    ，自95年12月8日17時許起至95年12月23日2時50分為警採尿
    回溯24小時內某時（扣除為警查獲之同日0時20 分許後之經
    過時間）止，在基隆市○○街57巷39號住處，施用第一級毒
    品海洛因；嗣先於95年12月8日17時30 分許，在基隆市○○
    街57巷39號為警查獲，當場扣得海洛因殘渣袋3 只及注射針
    筒1支；再於95年12月23日零時20 分許，在上址住處為警查
    獲，當場扣得第一級毒品海洛因1包（淨重0.10 公克）及注
    射針筒1 支，並經其採集尿液送驗，結果呈嗎啡陽性反應，
    而獲上情。
二、案經基隆市警察局第一、二分局報告偵辦。
　　　　證據並所犯法條
一、訊據被告甲○○僅坦承於95年12月8 日有施用第一級毒品海
    洛因犯行，而未供承其餘施用毒品之犯行，惟查被告二次為
    警採集之尿液檢體，經警送往昭信科技顧問股份有限公司及
    台灣尖端先進生技醫藥股份有限公司以氣相層析質譜儀法為
    確認檢驗，結果呈海洛因代謝物嗎啡陽性反應，有濫用藥物
    檢驗報告2紙在卷可稽，並有第一級毒品海洛因1包、殘渣袋
    3只及注射針筒2支扣案可資佐證；復有法務部調查局鑑定書
    、不起訴處分書、起訴書、判決書及刑案資料查註紀錄表附
    卷足憑，被告犯嫌堪予認定。
二、核被告所為，係犯毒品危害防制條例第10條第1 項之施用第
    一級毒品罪嫌。被告持有第一級毒品海洛因之低度行為，應
    為施用毒品之高度行為所吸收，不另論罪。又被告先後數次
    施用第一級毒品海洛因之犯行，時間密切接近，顯係基於反
    覆持續實行之犯意，為集合犯，應論以一罪。又被告有犯罪
    事實欄所載之科刑執行情形，有刑案資料查註紀錄表在卷可
    稽，其於受有期徒刑之執行完畢後，5 年內再犯有期徒刑以
    上之本罪，為累犯，請依刑法第47條規定加重其刑。另扣案
    之毒品，請依毒品危害防制條例第18條第1 項之規定宣告沒
    收銷燬之；施用毒品之器具，請依刑法第38條第1項第2款規
    定宣告沒收。
三、依毒品危害防制條例第23條第2 項、刑事訴訟法第251 條第
    1項提起公訴。
　　此  致
臺灣基隆地方法院
中　　華　　民　　國　　96　　年　　3 　　月　　30　　日
　　　　　　　　　　　　　　　檢察官　李  辛  茹
本件正本證明與原本無異
中　　華　　民　　國　　96　　年　　4 　　月　　10　　日
　　　　　　　　　　　　　　　書記官　何  淑  貞
附錄所犯法條：
毒品危害防制條例第10條第1項
    施用第一級毒品者，處 6 月以上 5 年以下有期徒刑
